臺灣桃園地方法院刑事裁定　　　　　　 110年度聲字第3195號
聲　請　人
即　被　告　林漢鼎



上列聲請人即被告因傷害等案件（本院109年度桃簡字第533號）
，聲請付與卷證影本，本院裁定如下：
    主  文
聲請駁回。
    理  由
一、聲請意旨略以：聲請人即被告林漢鼎聲請付與本院109 年度
    桃簡字第533 號案件之警詢卷、檢察官偵查卷、地院卷、高
    檢卷之全部卷證影本等語。
二、按被告於審判中得預納費用請求付與卷宗及證物之影本。但
    卷宗及證物之內容與被告被訴事實無關或足以妨害另案之偵
    查，或涉及當事人或第三人之隱私或業務秘密者，法院得限
    制之，刑事訟法第33條第2 項定有明文。是前開關於被告付
    與卷宗及證物影本之規定，原則以「於審判中」者為限。至
    於判決確定後之刑事案件被告，固得依檔案法或政府資訊公
    開法之相關規定，向檔案管理機關或政府資訊持有機關申請
    閱卷，如經該管機關否准，則循一般行政爭訟程序處理；惟
    因訴訟目的之需要（如再審或非常上訴），而向判決之原審
    法院聲請付與卷證影本，實無逕予否准之理，仍應個案審酌
    是否確有訴訟之正當需求，聲請付與卷證影本之範圍有無刑
    事訴訟法第33條第2 項應予限制閱卷等情形，而為准駁之決
    定（最高法院108 年度台抗字第1074號裁定意旨參照）。從
    而，被告聲請付與卷宗及證物之影本，原則上僅限於「審判
    中」，如案件已經判決確定，則應以「聲請再審」或「非常
    上訴」為由，方得准許。
三、經查：本件聲請人即被告前因傷害等案件，經臺灣桃園地方
    檢察署檢察官以108 年度偵字第30607 號聲請簡易判決處刑
    ，經本院以109 年度桃簡字第533 號判決判處罰金新臺幣7,
    000 元，復經本院以109 年度簡上字第734 號判決駁回上訴
    （該案已不得上訴），有上開判決書、臺灣高等法院被告前
    案紀錄表在卷可佐。是聲請人已非審判中之被告，該案訴訟
    關係已消滅，參諸前揭說明，聲請人應依檔案法或政府資訊
    公開法之規定，向檔案管理機關或政府資訊持有機關申請辦
    理；至於聲請人於判決確定後，如係為訴訟目的之需要，固
    可請求付與上開案件相關卷證影本，然聲請人未就主張或維
    護其法律上利益有何具體說明（如核對更正筆錄、他案訴訟
    所需，或欲用以保障其法律上利益等情），本院無從審查正
    當與否而斟酌准許，自應予以駁回。
四、據上論斷，應依刑事訴訟法第220條，裁定如主文。
中    華    民    國  110     年    10    月    4     日
                  刑事第一庭    法  官  潘曉萱
以上正本證明與原本無異。
如不服本裁定，應於裁定送達後5 日內向本院提出抗告狀。
                                書記官  黃宜貞
中    華    民    國   110    年    10    月    5     日